nl: Eten, drinken en tabak > Voedselitems > Specerijen en sauzen > Dessertsauzen: Dessertsauzen; Fruittoppings; Siropen voor ijs; Slagroomtoppings
nb: Mat, drikkevarer og tobakk > Matvarer > Tilbehør og sauser > Desserttoppinger: Dessertsauser; Frukttoppinger; Iskremsirup; Kremtoppinger
fr: Alimentation, boissons et tabac > Aliments > Sauces et condiments > Décorations pour desserts: Sauces pour desserts; Fruits pour garniture; Sirop pour glaces; Garnitures fouettées
da: Fødevarer, drikkevarer og tobak > Fødevarer > Krydderier og saucer > Dessertpynt: Dessertsaucer; Frugtpynt; Dessertsauce; Piskede toppings
ja: 食品・飲料 > 食品 > 調味料・ソース > 製菓用トッピング: デザートソース; フルーツトッピング; アイスクリームシロップ; ホイップトッピング
ro-RO: Alimente, băuturi și tutun > Produse alimentare > Condimente și sosuri > Toppinguri pentru desert: Sosuri pentru deserturi; Toppinguri din fructe; Sirop pentru înghețată; Frișcă și toppinguri spumate
bg-BG: Храна, напитки и тютюневи изделия > Хранителни продукти > Добавки и сосове > Заливки за десерти: Десертни сосове; Плодови заливки; Сироп за сладолед; Разбити заливки
pl: Żywność, napoje i tytoń > Żywność > Przyprawy i sosy > Polewy do deserów: Sosy deserowe; Polewy owocowe; Syropy do lodów; Bita śmietana
en: Food, Beverages & Tobacco > Food Items > Condiments & Sauces > Dessert Toppings: Dessert Sauces; Fruit Toppings; Ice Cream Syrup; Whipped Toppings
hu: Élelmiszerek, italok és dohányáru > Élelmiszertételek > Fűszerek és szószok > Desszertöntetek: Desszertszószok; Gyümölcsöntetek; Fagylaltszirup; Tejszínhabok és növényi habok
el: Τρόφιμα, ποτά & προϊόντα καπνού > Είδη διατροφής > Καρυκεύματα & σάλτσες > Επικαλύψεις επιδορπίου: Σος για γλυκά; Επικαλύψεις φρούτων; Σιρόπι παγωτού; Σαντιγί για επικάλυψη
de: Nahrungsmittel, Getränke & Tabak > Lebensmittel > Würzmittel & Saucen > Dessertsaucen: Dessertsaucen; Fruchttopping; Eissaucen; Sahnetoppings
lt-LT: Maistas, gėrimai ir tabakas > Maisto prekės > Pagardai ir padažai > Desertų pabarstukai: Desertų padažai; Vaisių pabarstukai; Ledų sirupas; Plakti užpilai
th: อาหาร เครื่องดื่ม และยาสูบ > รายการอาหาร > เครื่องปรุงรสและซอส > ท็อปปิ้งขนม: ซอสของหวาน; ท็อปปิ้งผลไม้; ไซรัปไอศกรีม; วิปท็อปปิ้ง
sv: Mat, dryck och tobak > Livsmedel > Kryddor och såser > Efterrättsgarneringar: Dessertsåser; Fruktgarneringar; Såser till glass; Vispade toppingar
es: Alimentación, bebida y tabaco > Alimentos > Condimentos y salsas > Guarniciones para postres: Salsas para postres; Frutas para guarnición; Sirope para helado; Coberturas batidas
zh-TW: 食物、飲料和菸草 > 食品 > 調味料/醬料 > 甜點配料: 甜點醬; 水果糖漿配料; 冰淇淋糖漿; 打發配料
hr-HR: Hrana, piće i duhan > Prehrambeni artikli > Začini i umaci > Preljevi za deserte: Umaci za deserte; Voćni preljevi; Sirup za sladoled; Tučeni preljevi
it: Cibo, bevande e tabacco > Alimenti > Condimenti e salse > Guarnizioni per dessert: Salse per dolci; Guarnizioni in frutta; Sciroppo per gelato; Guarnizioni montate
ru: Продукты, напитки и табачные изделия > Пищевые продукты > Приправы, добавки и соусы > Топинги для десертов: Десертные соусы; Фруктовые топинги; Сиропы для мороженого; Взбитые топпинги
sl-SI: Hrana, pijača in tobak > Prehrambeni izdelki > Dodatki jedem in omake > Prelivi za sladice: Omake za sladice; Sadni prelivi; Sladoledni sirup; Stepeni prelivi
tr: Yiyecek, İçecekler ve Tütün Mamülleri > Yiyecek Çeşitleri > Çeşniler ve Soslar > Tatlı Sosları: Tatlı sosları; Meyve Sosları; Dondurma Şurubu; Çırpılmış krema ve soslar
pt-BR: Alimentos, bebidas e tabaco > Alimentos > Condimentos e molhos > Coberturas de sobremesa: Caldas de sobremesa; Coberturas de fruta; Cobertura; Coberturas tipo chantilly
vi: Thực phẩm, đồ uống và thuốc lá > Hàng thực phẩm > Gia vị và nước sốt > Topping món tráng miệng: Sốt ăn kèm món tráng miệng; Topping trái cây; Siro kem; Lớp phủ kem đánh bông
sk-SK: Potraviny, nápoje a tabakové výrobky > Potraviny > Ochucovadlá a omáčky > Dezertné polevy: Dezertné omáčky; Ovocné polevy; Zmrzlinový sirup; Šľahané polevy
fi: Ruoka, juoma ja tupakkatuotteet > Ruokatuotteet > Maustekastikkeet ja kastikkeet > Jälkiruokakastikkeet: Jälkiruokakastikkeet; Hedelmä­kuorrutteet; Jäätelökastike; Kermavaahtokuorrutteet
ko: 식품/음료/담배 > 식품 > 양념/소스 > 디저트 토핑: 디저트 소스; 과일 토핑; 아이스크림 시럽; 휘핑 토핑
pt-PT: Comida, bebidas e tabaco > Artigos alimentares > Condimentos e molhos > Cobertura de sobremesa: Molhos para sobremesas; Cobertura de fruta; Xarope de gelado; Chantilly e coberturas
cs: Jídlo, pití a tabák > Potraviny > Přísady, ochucovadla a omáčky > Polevy na dezerty: Dezertní omáčky; Ovocné polevy; Polevy na zmrzlinu; Šlehané polevy
zh-CN: 饮食/烟酒 > 食品 > 酱汁与调味品 > 甜点装饰: 甜点酱; 水果配料; 冰淇淋糖浆; 搅打配料